臺灣高等法院刑事裁定
111年度抗字第652號
抗  告  人
即  被  告  黃國倫


上列抗告人即被告因肇事遺棄罪等案件，不服臺灣桃園地方法院
中華民國111年2月23日駁回上訴之裁定（110年度交訴字第4號）
，提起抗告，本院裁定如下：
    主  文
抗告駁回。
    理  由
一、原裁定意旨略以：查原審110年度交訴字第4號業於110年11
    月17日宣判，本案判決正本並於110年12月1日以寄存送達之
    方式送達被告戶籍地址即桃園市○鎮區○○路00巷00號4樓（亦
    為被告當庭陳報之住所地），被告至遲應於111年1月3日向
    原審提起上訴，被告並未於遵期提起上訴，且被告於110年1
    2月1日至111年1月19日間未在監在押，被告無任何不可歸責
    事由遲誤上訴不變期間，所提上訴自非合法，應予駁回等語
    。
二、抗告意旨略以：被告因未收到執行書（應為判決書之誤載 
    ），遲於111年2月20日收到移民署通知才知判決完畢，均未
    收到任何機關通知而錯過上訴機會，一切來的突然許多事情
    尚未交待清楚，加上身為單親父親事情亦未交待處理，懇請
    考量上情，保障被告上訴權益，爰提起抗告云云。
三、按上訴期間為20日，自送達判決後起算。原審法院認為上訴
    不合法律上之程式或法律上不應准許或其上訴權已經喪失者
    ，應以裁定駁回之，刑事訴訟法第349條前段、第362條前段
    分別定有明文。次按送達文書，除本章有特別規定外，準用
    民事訴訟法之規定；送達不能依前2條規定為之者，得將文
    書寄存送達地之自治或警察機關，並作送達通知書兩份，一
    份黏貼於應受送達人住居所、事務所、營業所或其就業處所
    門首，另一份置於該送達處所信箱或其他適當位置，以為送
    達；寄存送達，自寄存之日起，經10日發生效力，刑事訴訟
    法第62條、民事訴訟法第138條第1、2項亦有明定。
四、經查：
  ㈠抗告人因肇事遺棄罪等案件，經原審法院於110年11月17日以
    110年度交訴字第4號宣判，該判決送達至抗告人戶籍地「桃
    園市○鎮區○○路00巷00號4樓」，因不獲會晤應受送達人本人
    亦無受領文書之同居人或受僱人，將該判決於同年12月1日
    寄存於該處之警察機關即「桃園市政府警察局平鎮分局龍岡
    派出所」，有個人戶籍資料、原審送達證書、桃園市政府警
    察局平鎮分局函檢附司法文書領取登記簿在卷可稽（見原審
    卷第139頁、第143頁及本院卷第35至39頁）。
  ㈡再依中華郵政股份有限公司桃園郵局111年5月25日桃郵字第
　　00000000000號函覆：郵件111年11月29日及30日按扯投遞2
　　次未能妥投，依規定製作郵務送達通知書2份，將一份黏貼
　　於應受送達人住居所門首，另一份置於該送達處所信箱，並
　　將該郵件寄存於龍岡派出所確係完成送達程序等語，足認本
　　件寄存送達均作送達通知書兩份，一份黏貼於應受送達人住
　　、居所門首，另一份置於該送達處所信箱或其他適當位置等
　　情，是為合法送達。
  ㈢本件原審刑事判決書正本既經合法寄存送達於桃園市政府警
　　察局平鎮分局龍岡派出所，縱應受送達人之抗告人實際上因
　　外出工作或另有居所，對於該訴訟文件不知悉而未收受送達
　　達，仍不影響原已發生之送達效力，是抗告人就此部分之上
　　訴期間，應自該判決寄存送達之生效日（即110年12月11日
　　）起，於111年1月3日（該末日為例假日順延）屆滿，然其
　　卻遲至111年2月11日始向原審法院提出刑事聲明上訴狀聲明
　　上訴，有該上訴狀在卷可查（原審卷第165頁），是原審裁
　　定依據上開規定駁回抗告人之上訴即屬有據，本件抗告為無
　　理由，應予駁回。
據上論斷，應依刑事訴訟法第412條，裁定如主文。
中　　華　　民　　國　　111 　年　　7 　　月　　5 　　日
                  刑事第十二庭  審判長法  官  陳如玲
　　　　　　　　　                    法  官  蔡如惠
　　　　　　　　　                    法  官  廖建瑜
以上正本證明與原本無異。
如不服本裁定，應於收受送達後五日內向本院提出再抗告狀。
                                      書記官 邵佩均　
中　　華　　民　　國　　111 　年　　7 　　月　　5 　　日